---
title: "Modelos de MP por area"
output:
  pdf_document: default
  html_notebook: default
---
En este notebook se implementan los modelos de material particulado (MP) 2.5u y 10u por area. 


# Librerias utilizadas

```{r}
library(lmtest)
library(readxl)
library(gvlma)
library(ggplot2)
library(orcutt)
library(tidyr)
library(broom)
library(plyr)
```

# Datos para el modelo de Biomasa

Importar csv

```{r}
dataDiametros <- read.csv("../data/Datos_para_modelo/Datos_MP_BiomasaEst_Altura.csv")
dataDiametros <- dataDiametros[dataDiametros$Nombre.común != 'Grosello',]
attach(dataDiametros)

vaciosDiametro <-dataDiametros[is.na(dataDiametros$Diametro),] # Empty records
#dataDiametros <- dataDiametros[!is.na(dataDiametros$Diametro),]
```

# Estimacion de Biomasa a partir del área

La función suma la biomasa estimada sobre los diametros de cada registro. La función a utilizar es
$$B=e^{7.6109+0.0643\cdot(diametro/pi)}$$

```{r}
Biomasa <- function(diametro) {
  Biomasa <- exp(7.6109+0.0643*diametro/pi)
  return(Biomasa)
}

Bestimated<-c()
for (j in 1:length(Diametro)){
  Diamindex  <- grep("Diametro", colnames(dataDiametros))   # Columnas cuyo nombre contiene "diametro"
  diamj      <- dataDiametros[j,Diamindex]                  # Diametros de los individuos
  Bindividuo <- lapply(diamj[!is.na(diamj)], Biomasa)
  BTotal     <- ifelse(all(is.na(diamj)), 0, Reduce(`+`,Bindividuo))
  Bestimated <- c(Bestimated, BTotal)
}

dataDiametros$Biomasa<-Bestimated # Biomasa en gramos
```

# Graficas: Boxplot MP 2.5 capturado por especie

```{r}
dataDiametros$MP2.5area <- dataDiametros$Material_2.5/dataDiametros$Area

# Ordenar especies segun Mediana del MP 2.5
aux <- aggregate(MP2.5area ~ Nombre.com.n, dataDiametros, median, na.action = na.omit)
Namesmax2.5 <- head(aux[order(-aux$MP2.5area),],9)
data2 <- dataDiametros[Nombre.com.n %in% Namesmax2.5$Nombre.com.n, ]

box_plot_25p <-ggplot(data2 ,aes(x = data2$Nombre.com.n, y=data2$MP2.5area,fill=data2$Nombre.com.n))+ 
    geom_boxplot() +
    theme(panel.background = element_rect(fill = "transparent"),
          panel.grid.major = element_blank(),
          panel.grid.minor = element_blank(),
          plot.background = element_rect(fill = "transparent", color = NA),
          legend.position = "none",
          plot.title = element_text(family = "Helvetica", face = "bold", size = (17), hjust = 0.5),
          axis.title.x = element_text(size = 15, family = "Helvetica", face = "bold",colour="black"),
          axis.title.y = element_text(size = 15, family = "Helvetica", face = "bold",colour="black"),
          axis.text.x = element_text(size = 11, hjust = 1, family = "Helvetica", face="bold",colour="black"))+
    xlab("Nombre común del árbol") +
    ggtitle('9 especies de árbol en EAFIT que más MP 2.5 capturan') +
    ylab("MP2.5 por área") 
box_plot_25p
```



```{r}
# Ordenar especies segun Mediana del MP 10
dataDiametros$MP10area <- dataDiametros$Material_10/dataDiametros$Area
aux <- aggregate(MP10area ~ Nombre.com.n, dataDiametros, median, na.action=na.omit)
Namesmax10 <- head(aux[order(-aux$MP10area),],9)
data2 <- dataDiametros[Nombre.com.n %in% Namesmax10$Nombre.com.n, ]

box_plot_10p <-ggplot(data2 ,aes(x = data2$Nombre.com.n, y=data2$MP10area,fill=data2$Nombre.com.n))+ 
    geom_boxplot() +
    theme(panel.background = element_rect(fill = "transparent"),
          panel.grid.major = element_blank(),
          panel.grid.minor = element_blank(),
          plot.background = element_rect(fill = "transparent", color = NA),
          legend.position = "none",
          plot.title = element_text(family = "Helvetica", face = "bold", size = (17), hjust = 0.5),
          axis.title.x = element_text(size = 15, family = "Helvetica", face = "bold",colour="black"),
          axis.title.y = element_text(size = 15, family = "Helvetica", face = "bold",colour="black"),
          axis.text.x = element_text(size = 11, hjust = 1, family = "Helvetica", face="bold",colour="black"))+
    xlab("Nombre común del árbol") +
    ggtitle('9 especies de árbol en EAFIT que más MP 10 capturan') +
    ylab("MP10 por área") 
box_plot_10p
```


# Datos para el modelo de Area

Importar csv

```{r}
dataAreas <- read.csv("../data/Datos_para_modelo/BasedatosAREABIOMASA4.csv", sep=';')
dataAreas$Area <- as.numeric(dataAreas$Area)
dataAreas$Biomasa_g <- as.numeric(dataAreas$Biomasa_g)
attach(dataAreas)

vaciosArea <-dataAreas[is.na(dataAreas$Area),] # Empty records
#dataAreas <- dataAreas[!is.na(dataAreas$Area),]
```

# Estimacion del Area a partir de la Biomasa

La función estima el area foliar por especie a partir del valor de Biomasa [gramos]
$$Area=a+b\cdot Biomasa$$

```{r}

# Regresion Area por especie
modelArea <- by(dataAreas,dataAreas$Especie, function (df) lm(df$Area ~ df$Biomasa_g, data = df))
Rcuadrado <- lapply(rownames(modelArea), function (especie) summary(modelArea[[especie]])$r.squared)

pAreas <-ggplot(data=data.frame(especie=rownames(modelArea), r=unlist(Rcuadrado)), 
           aes(x=reorder(especie,-r), y=r)) + geom_bar(stat="identity")


# Recorte de Outliers
significancia = .95
recorte <- function (df) {
  distances = mahalanobis(df[,5:6],colMeans(df[,5:6]),cov(df[,5:6]))
  cutoff =quantile(distances, significancia)
  outliers = df[distances < cutoff,]
  return(outliers)
}
dataAreasclean <- by(dataAreas, dataAreas$Especie, function(df) recorte(df))
modelArea <- lapply(rownames(dataAreasclean), function (especie) 
                        lm(dataAreasclean[[especie]]$Area ~ dataAreasclean[[especie]]$Biomasa_g, 
                        data = dataAreasclean[[especie]]))
Rcuadrado   <- lapply(modelArea, function (df) summary(df)$r.squared)
pAreasclean <-ggplot(data=data.frame(especie=rownames(dataAreasclean), r=unlist(Rcuadrado)), 
                  aes(x=reorder(especie,-r), y=r)) + geom_bar(stat="identity")+theme(axis.text.x = element_text(size = 5, hjust = 1, family = "Helvetica",colour="black"))
pAreasclean

summary(Area)


```

Se empieza con la creacion de los modelos, se define un vector con datos a eliminar por tener efectos muy fuertes sobre 
el modelo lineal. Los datos eliminados aplican para los 2 modelos.


```{r}
to_eliminate <- c(62)

MP2.5 <- lm(log(Material_2.5) ~ log(Area) + Tipo_Hoja, data=dataDiametros)#[-to_eliminate,]
anova(MP2.5)
bptest(MP2.5)
gvlma(MP2.5)
shapiro.test(MP2.5$residuals)
summary(MP2.5)

# if bptest not enough
reg <-cochrane.orcutt(MP2.5)
summary(reg)
bptest(reg)
bptest(reg)
shapiro.test(reg$residuals)

```


```{r}
modelo_10 <- lm(log(Material_10) ~ log(Area) + Tipo_Hoja,data=dataDiametros[-c(62),])#[-c(32,61,62,168,242),])

summary(modelo_10)
nonparmod10 <- aov(log(Material_10) ~ log(Area) + factor(Tipo_Hoja),data=dataDiametros[-c(62),])
summary(nonparmod10)
anova(modelo_10)
gvlma(modelo_10)
shapiro.test(nonparmod10$residuals)
plot(modelo_10)
#gvlma(modelo_10)
shapiro.test(modelo_10$residuals)
bptest(modelo_10)
dataDiametros <- dataDiametros[!is.na(dataDiametros$Area),]
#Tests no requieren de supuestos
kruskal.test(log(Material_10) ~  Tipo_Hoja, data=dataDiametros[-c(62),])
wilcox.test( log(Area), log(Material_10), alternative = "two.sided")
## tests without log that don't require assumptions
kruskal.test(Material_10 ~  Tipo_Hoja, data=dataDiametros[-c(62),])
wilcox.test( Area, Material_10, alternative = "two.sided")


#########IF the coeficients are not right and ther is another way this is a try
# this packages are used to find the best distribution that fits the data(the y distribution? or residuals)
library(gamlss)
library(gamlss.dist)
library(gamlss.add)


modelo_10$residuals <- modelo_10$residuals[!is.na(modelo_10$residuals)]
fit <- fitDist(modelo_10$residuals)
summary(fit)
dataDiametros <- dataDiametros[!is.na(dataDiametros$Material_10),]
fit <- fitDist(dataDiametros$Material_10,try.gamlss = TRUE)
summary(fit)
#"skew exponential power type 4    mu.link = "identity", sigma.link = "log", nu.link = "log", tau.link = "log"

dataDiametros <- dataDiametros[!is.na(dataDiametros$Area),]
plot(log(dataDiametros$Area),log(dataDiametros$Material_10))


regglm <- glm(log(Material_10) ~ log(Area) + factor(Tipo_Hoja), data=dataDiametros, family=gaussian)
summary(regglm)

#compare the coeficcients, they are a little bit different
regglm$coefficients
modelo_10$coefficients

```

