---
title: "Modelos de MP por area"
output:
  pdf_document: default
  html_notebook: default
---
En este notebook se implementan los modelos de material particulado (MP) 2.5u y 10u por area. 


# Librerias utilizadas

```{r}
library(lmtest)
library(readxl)
library(gvlma)
library(ggplot2)
library(orcutt)
library(tidyr)
library(broom)
library(plyr)
```

# Datos para el modelo de Biomasa

Importar csv

```{r}
dataDiametros <- read.csv("../data/Datos_para_modelo/Datos_MP_BiomasaEst_Altura.csv")
dataDiametros <- dataDiametros[dataDiametros$Nombre.común != 'Grosello',]
attach(dataDiametros)

vaciosDiametro <-dataDiametros[is.na(dataDiametros$Diametro),] # Empty records
#dataDiametros <- dataDiametros[!is.na(dataDiametros$Diametro),]
colnames(dataDiametros)[7] <- "Biomasa_g"
```

# Estimacion de Biomasa a partir del área

La función suma la biomasa estimada sobre los diametros de cada registro. La función a utilizar es
$$B=e^{7.6109+0.0643\cdot(diametro/pi)}$$
#####This chunk is already done in python so nno need to run
#```{r}
Biomasa <- function(diametro) {
  Biomasa <- exp(7.6109+0.0643*diametro/pi)
  return(Biomasa)
}

Bestimated<-c()
for (j in 1:length(Diametro)){
  Diamindex  <- grep("Diametro", colnames(dataDiametros))   # Columnas cuyo nombre contiene "diametro"
  diamj      <- dataDiametros[j,Diamindex]                  # Diametros de los individuos
  Bindividuo <- lapply(diamj[!is.na(diamj)], Biomasa)
  BTotal     <- ifelse(all(is.na(diamj)), 0, Reduce(`+`,Bindividuo))
  Bestimated <- c(Bestimated, BTotal)
}

dataDiametros$Biomasa<-Bestimated # Biomasa en gramos
#```

Graficas: 

Boxplot captura de MP 2.5 por area por especie

```{r}
dataDiametros$MP2.5area <- dataDiametros$Material_2.5/dataDiametros$Area

# Ordenar especies segun Mediana del MP 2.5
aux <- aggregate(MP2.5area ~ Nombre.común, dataDiametros, median, na.action = na.omit)
Namesmax2.5 <- head(aux[order(-aux$MP2.5area),],9)
data25plot <- dataDiametros[Nombre.común %in% Namesmax2.5$Nombre.común, ]

box_plot_25p <-ggplot(data25plot ,aes(x = reorder(Nombre.común,MP2.5area,na.rm = TRUE), y=MP2.5area,fill=Nombre.común))+ 
    geom_boxplot() +
    theme(panel.background = element_rect(fill = "transparent"),
          panel.grid.major = element_blank(),
          panel.grid.minor = element_blank(),
          plot.background = element_rect(fill = "transparent", color = NA),
          legend.position = "none",
          plot.title = element_text(family = "Helvetica", face = "bold", size = (17), hjust = 0.5),
          axis.title.x = element_text(size = 15, family = "Helvetica", face = "bold",colour="black"),
          axis.title.y = element_text(size = 15, family = "Helvetica", face = "bold",colour="black"),
          axis.text.x = element_text(size = 11, angle = 45, vjust = 0.5, family = "Helvetica", face="bold",colour="black"))+
    xlab("Nombre común del árbol") +
    ggtitle('9 especies de árbol en EAFIT que más MP 2.5 capturan') +
    ylab("MP2.5 por área") 
box_plot_25p
```

Boxplot captura de MP 10 por area por especie

```{r}
# Ordenar especies segun Mediana del MP 10
dataDiametros$MP10area <- dataDiametros$Material_10/dataDiametros$Area
aux <- aggregate(MP10area ~ Nombre.común, dataDiametros, median, na.action=na.omit)
Namesmax10 <- head(aux[order(-aux$MP10area),],9)
data10plot <- dataDiametros[Nombre.común %in% Namesmax10$Nombre.común, ]

box_plot_10p <-ggplot(data10plot ,aes(x = reorder(Nombre.común, MP10area, na.rm=TRUE), y=MP10area,fill=Nombre.común))+ 
    geom_boxplot() +
    theme(panel.background = element_rect(fill = "transparent"),
          panel.grid.major = element_blank(),
          panel.grid.minor = element_blank(),
          plot.background = element_rect(fill = "transparent", color = NA),
          legend.position = "none",
          plot.title = element_text(family = "Helvetica", face = "bold", size = (17), hjust = 0.5),
          axis.title.x = element_text(size = 15, family = "Helvetica", face = "bold",colour="black"),
          axis.title.y = element_text(size = 15, family = "Helvetica", face = "bold",colour="black"),
          axis.text.x = element_text(size = 11, angle = 45, vjust = 0.5, family = "Helvetica", face="bold",colour="black"))+
    xlab("Nombre común del árbol") +
    ggtitle('9 especies de árbol en EAFIT que más MP 10 capturan') +
    ylab("MP10 por área") 
box_plot_10p
```


# Datos para el modelo de Area

Importar csv

```{r}
dataAreas <- read.csv("../data/Datos_para_modelo/BasedatosAREABIOMASA4.csv", sep=';')
dataAreas$Area <- as.numeric(dataAreas$Area)
dataAreas$Biomasa_g <- as.numeric(dataAreas$Biomasa_g)
attach(dataAreas)

vaciosArea <-dataAreas[is.na(dataAreas$Area),] # Empty records
#dataAreas <- dataAreas[!is.na(dataAreas$Area),]
```

# Estimacion del Area a partir de la Biomasa

La función estima el area foliar por especie a partir del valor de Biomasa [gramos]
$$Area=a+b\cdot Biomasa$$

```{r}

# Regresion Area por especie
modelArea <- by(dataAreas,dataAreas$Especie, function (df) lm(Area ~ Biomasa_g, data = df))
Rcuadrado <- lapply(rownames(modelArea), function (especie) summary(modelArea[[especie]])$r.squared)

pAreas <-ggplot(data=data.frame(especie=rownames(modelArea), r=unlist(Rcuadrado)), 
           aes(x=reorder(especie,-r), y=r)) + geom_bar(stat="identity")


# Recorte de Outliers
significancia = .95
recorte <- function (df) {
  distances = mahalanobis(df[,5:6],colMeans(df[,5:6]),cov(df[,5:6]))
  cutoff =quantile(distances, significancia)
  outliers = df[distances < cutoff,]
  return(outliers)
}
dataAreasclean <- by(dataAreas, dataAreas$Especie, function(df) recorte(df))
modelArea <- lapply(rownames(dataAreasclean), function (especie) 
                        lm(Area ~ Biomasa_g, 
                        data = dataAreasclean[[especie]]))
Rcuadrado   <- lapply(modelArea, function (df) summary(df)$r.squared)
pAreasclean <-ggplot(data=data.frame(especie=rownames(dataAreasclean), r=unlist(Rcuadrado)), 
                  aes(x=reorder(especie,-r), y=r)) + geom_bar(stat="identity")+theme(axis.text.x = element_text(size = 5, hjust = 1, family = "Helvetica",colour="black"))
pAreasclean

summary(Area)



```
Prediccion de area foliar por individuo desde la estimacion de biomasa foliar. Es de notar que hay 4 arboles para los que no se tiene un modelo de area foliar por biomasa por lo que esas especies no tienen prediccion, almenos de momento

```{r}
modelArea <- setNames(modelArea,rownames(dataAreasclean))

predict_vals <- function(df){
  species <- unique(df$Nombre.común)
  #print(species)

  if (!is.null(modelArea[[species]])){
    df$pred_area <- predict.lm(modelArea[[species]],df)
    return(df)
  }else{
    print("not_area")
  }
  #df$pred_area <- predict.lm(test[[species]],df)
  #return(df)
}

predicted_area <- by(dataDiametros, dataDiametros$Nombre.común, function(df) predict_vals(df))

## Toca que "modelArea" este definido globalmente y que tenga indexado los nombres la especie correspondiente

```

Se empieza con la creacion de los modelos, se define un vector con datos a eliminar por tener efectos muy fuertes sobre 
el modelo lineal. Los datos eliminados aplican para los 2 modelos.


```{r}
to_eliminate <- c(62)

MP2.5 <- lm(log(Material_2.5) ~ log(Area) + Tipo_Hoja, data=dataDiametros)#[-to_eliminate,]
anova(MP2.5)
bptest(MP2.5)
gvlma(MP2.5)
shapiro.test(MP2.5$residuals)
summary(MP2.5)

# if bptest not enough
reg <-cochrane.orcutt(MP2.5)
summary(reg)
bptest(reg)
bptest(reg)
shapiro.test(reg$residuals)

```


```{r}
modelo_10 <- lm(log(Material_10) ~ log(Area) + Tipo_Hoja,data=dataDiametros[-c(62),])#[-c(32,61,62,168,242),])

summary(modelo_10)
nonparmod10 <- aov(log(Material_10) ~ log(Area) + factor(Tipo_Hoja),data=dataDiametros[-c(62),])
summary(nonparmod10)
anova(modelo_10)
gvlma(modelo_10)
shapiro.test(nonparmod10$residuals)
plot(modelo_10)
#gvlma(modelo_10)
shapiro.test(modelo_10$residuals)
bptest(modelo_10)
dataDiametros <- dataDiametros[!is.na(dataDiametros$Area),]
#Tests no requieren de supuestos
kruskal.test(log(Material_10) ~  Tipo_Hoja, data=dataDiametros[-c(62),])
wilcox.test( log(Area), log(Material_10), alternative = "two.sided")
## tests without log that don't require assumptions
kruskal.test(Material_10 ~  Tipo_Hoja, data=dataDiametros[-c(62),])
wilcox.test( Area, Material_10, alternative = "two.sided")


#########IF the coeficients are not right and ther is another way this is a try
# this packages are used to find the best distribution that fits the data(the y distribution? or residuals)
library(gamlss)
library(gamlss.dist)
library(gamlss.add)


modelo_10$residuals <- modelo_10$residuals[!is.na(modelo_10$residuals)]
fit <- fitDist(modelo_10$residuals)
summary(fit)
dataDiametros <- dataDiametros[!is.na(dataDiametros$Material_10),]
fit <- fitDist(dataDiametros$Material_10,try.gamlss = TRUE)
summary(fit)
#"skew exponential power type 4    mu.link = "identity", sigma.link = "log", nu.link = "log", tau.link = "log"

dataDiametros <- dataDiametros[!is.na(dataDiametros$Area),]
plot(log(dataDiametros$Area),log(dataDiametros$Material_10))


regglm <- glm(log(Material_10) ~ log(Area) + factor(Tipo_Hoja), data=dataDiametros, family=gaussian)
summary(regglm)

#compare the coeficcients, they are a little bit different
regglm$coefficients
modelo_10$coefficients

```
```{r}
# making a dataframe of predicted areas to make a prediction of the entire particulate material
d<-data.frame(predicted_area[[1]])
for (j in 1:length(predicted_area)){
  if (predicted_area[[j]]!='not_area'){
    d<-rbind(d,predicted_area[[j]])
  }
}
#Se borra la primera fila que estaria duplicada
d <- d[-c(1),]
```

Area error

```{r}

# dtaa frame for the coeffiecientsand thir standard error
add<-coefficientsArea[[1]][1,]
add$'Nombre.común'<-rownames(dataAreasclean)[1]
add$'tipo'<-'intercepto'
coeffarea<-data.frame(add)
add2<-coefficientsArea[[1]][2,]
add2$'Nombre.común'<-rownames(dataAreasclean)[1]
add2$'tipo'<-'pendiente'
add2<-data.frame(add2)
coeffarea<-rbind(coeffarea,add2)
for (j in 2:length(coefficientsArea)){
    add<-coefficientsArea[[j]][1,]
    add$'Nombre.común'<-rownames(dataAreasclean)[j]
    add$'tipo'<-'intercepto'
    add<-data.frame(add)
    coeffarea<-rbind(coeffarea,add)
    add2<-coefficientsArea[[j]][2,]
    add2$'Nombre.común'<-rownames(dataAreasclean)[j]
    add2$'tipo'<-'pendiente'
    add2<-data.frame(add2)
    coeffarea<-rbind(coeffarea,add2)
}
coeffarea 
```

```{r}
###Unite the models of Are and particulate material

#SQL practice
#ans = unique(dataDiametros[,c('Nombre.común','Tipo_Hoja')])
# sample dataframe tha is the input
#samples<- data.frame('Nombre.común'=c('Abarco','Aguacatillo'),'Area'=c(123,324))
#mergedAreas<-merge(x = samples, y =ans , by="Nombre.común")


d$MP10_tot<-predict(modelo_10, newdata = d)
d$MP10_tot<-exp(d$MP10_tot)
d$MP2.5_tot<-predict(MP2.5 , newdata = d)
d$MP2.5_tot<-exp(d$MP2.5_tot)
d

cat('El total de material capturado por 220 árboles de PM2.5 y PM10 es: ',sum(d$MP2.5_tot,na.rm=TRUE),' g y ',sum(d$MP10_tot,na.rm=TRUE),' g')
#verification
intercepto <- summary(modelo_10)$coefficients[1,1]
pendiente <- summary(modelo_10)$coefficients[2,1]
HojaSimplefac <- summary(modelo_10)$coefficients[9,1]
cat('     verificación: ',c(d$MP10_tot[1],(log(d$Area[1])*pendiente+intercepto+HojaSimplefac)))

```

Prediccion final de material capturado por individuo:

Prediccion de MP 2.5

```{r}
##Graphs about the individuals that capture the most PM
aux <- aggregate(MP2.5_tot ~ Nombre.común, d, median, na.action=na.omit)
Namesmax10 <- head(aux[order(-aux$MP2.5_tot),],9)
data25pred_plot <- d[Nombre.común %in% Namesmax10$Nombre.común, ]

box_plot_25pred <-ggplot(data25pred_plot ,aes(x = reorder(Nombre.común,MP2.5_tot,na.rm=TRUE), y=MP2.5_tot,fill=Nombre.común))+ 
    geom_boxplot() +
    theme(panel.background = element_rect(fill = "transparent"),
          panel.grid.major = element_blank(),
          panel.grid.minor = element_blank(),
          plot.background = element_rect(fill = "transparent", color = NA),
          legend.position = "none",
          plot.title = element_text(family = "Helvetica", face = "bold", size = (17), hjust = 0.5),
          axis.title.x = element_text(size = 15, family = "Helvetica", face = "bold",colour="black"),
          axis.title.y = element_text(size = 15, family = "Helvetica", face = "bold",colour="black"),
          axis.text.x = element_text(size = 11, angle = 45, vjust = 0.5, family = "Helvetica", face="bold",colour="black"))+
    xlab("Nombre común del árbol") +
    ggtitle('9 especies de árbol en EAFIT que más MP 2.5 capturan') +
    ylab("MP2.5 total estimado medio por sp") 
box_plot_25pred

```

Prediccion de MP 10

```{r}
##Graphs about the individuals that capture the most PM
aux <- aggregate(MP10_tot ~ Nombre.común, d, median, na.action=na.omit)
Namesmax10 <- head(aux[order(-aux$MP10_tot),],9)
data10pred_plot <- d[Nombre.común %in% Namesmax10$Nombre.común, ]

box_plot_10pred <-ggplot(data10pred_plot ,aes(x = reorder(Nombre.común,MP10_tot,na.rm=TRUE), y=MP10_tot,fill=Nombre.común))+ 
    geom_boxplot() +
    theme(panel.background = element_rect(fill = "transparent"),
          panel.grid.major = element_blank(),
          panel.grid.minor = element_blank(),
          plot.background = element_rect(fill = "transparent", color = NA),
          legend.position = "none",
          plot.title = element_text(family = "Helvetica", face = "bold", size = (17), hjust = 0.5),
          axis.title.x = element_text(size = 15, family = "Helvetica", face = "bold",colour="black"),
          axis.title.y = element_text(size = 15, family = "Helvetica", face = "bold",colour="black"),
          axis.text.x = element_text(size = 11, angle = 45, vjust = 0.5, family = "Helvetica", face="bold",colour="black"))+
    xlab("Nombre común del árbol") +
    ggtitle('9 especies de árbol en EAFIT que más MP 10 capturan') +
    ylab("MP10 total estimado medio por sp") 
box_plot_10pred

```



```{r}
#Error analysis of the total estimation

### the next lines are to create a data base of the coefficients of tipo de Hoja and its standard error
HojaMP10 <- tail(summary(modelo_10)$coefficients, n = 9)
HojaMP10 <- data.frame(HojaMP10)
Tipo_Hoja <- c()
for(i in  3:length(rownames(summary(modelo_10)$coefficients))){
  Tipo_Hoja<-c(Tipo_Hoja,strsplit(rownames(summary(modelo_10)$coefficients)[i],'Tipo_Hoja')[[1]][2])
}
Tipo_Hoja
HojaMP10$Tipo_Hoja<-Tipo_Hoja
rownames(HojaMP10)<-c()
HojaMP10

# missing the 2.5 coefficients
HojaMP2.5<-tail(summary(MP2.5)$coefficients, n = 9)
HojaMP2.5 <- data.frame(HojaMP2.5)
Tipo_Hoja <- c()
for(i in  3:length(rownames(summary(MP2.5)$coefficients))){
  Tipo_Hoja<-c(Tipo_Hoja,strsplit(rownames(summary(MP2.5)$coefficients)[i],'Tipo_Hoja')[[1]][2])
}
Tipo_Hoja
HojaMP2.5$Tipo_Hoja<-Tipo_Hoja
rownames(HojaMP2.5)<-c()
HojaMP2.5
```

# El modelo final queda por tanto de la forma siguiente a la cual se le va a hacer propagación del error
donde MP está en gramos y el DAP en centimetros queda:

$$MP =[a_e*e^{k_1 DAP+k_2}+b_e]^a+c$$
donde c es el intercepto del modelo 10 o MP2.5y a la pendiente

```{r}
#Hoja is the dataframe of the std arror and coefficients of each Tipo_Hoja
dHoja0<-summary(modelo_10)$coefficients[3,2]# instead of 3 it depends on the type of Hoja
dHoja <-(dHoja0*exp( summary(modelo_10)$coefficients[3,1]))/0.434

#Dataframe with only what i need
#coeffarea is the dataframe that has the standard deviation of each specie and its respective coefficient
coearea<- coeffarea[c(1,2)]
coearea$tipo<- coeffarea$tipo
coearea$Nombre.común<- coeffarea$Nombre.común
#Separate in two dataframes the intercept and the slope
pendientearea <- subset(coearea, tipo=='pendiente')
interceparea <-subset(coearea, tipo=='intercepto')

interceptarea<-interceparea[c(1,2)]
interceptarea$Nombre.común<-interceparea$Nombre.común
colnames(interceptarea)<-c('b_e','db_e','Nombre.común')

pendientarea<-pendientearea[c(1,2)]
pendientarea$Nombre.común<-interceparea$Nombre.común
colnames(pendientarea)<-c('a_e','da_e','Nombre.común')

# lets take only the variableswe need in the other dataframe
HojasMP10<-HojaMP10[c(1,2)]
HojasMP10$Tipo_Hoja<-HojaMP10$Tipo_Hoja
colnames(HojasMP10)<-c('cHojaMP10','dcHojaMP10','Tipo_Hoja')

HojasMP2.5<-HojaMP2.5[c(1,2)]
HojasMP2.5$Tipo_Hoja<-HojaMP2.5$Tipo_Hoja
colnames(HojasMP2.5)<-c('cHojaMP2.5','dcHojaMP2.5','Tipo_Hoja')

# Now the merge of all this data.frames
mergedAreas<-merge(x = d, y =pendientarea , by="Nombre.común")
mergedAreas<-merge(x = mergedAreas, y =interceptarea , by="Nombre.común")
mergedAreas<-merge(x = mergedAreas, y =HojasMP2.5 , by="Tipo_Hoja")
mergedAreas<-merge(x = mergedAreas, y =HojasMP10 , by="Tipo_Hoja")

# Now its time to do opperations with the columns and get a new column with the standard error of the total estimation for each model

#lets start by defining all the deltas
k_1 <- 0.0643
k_2 <- 7.6109
dk_1 <- 0.0081
dk_2 <- 0.2355 # taken from Nowak, D. J. (1996). Estimating leaf area and leaf biomass of open-grown deciduous urban trees. Forest science, 42(4), 504-507.

aMP10 <- summary(modelo_10)$coefficients[2,1]
daMP10 <-summary(modelo_10)$coefficients[2,2]
dbMP10 <- summary(modelo_10)$coefficients[1,2] 
dcMP10  <-(dbMP10*exp( summary(modelo_10)$coefficients[1,1]))/0.434#db*e^b/0.434

aMP2.5  <-summary(MP2.5)$coefficients[2,1]
daMP2.5  <-summary(MP2.5)$coefficients[2,2]
dbMP2.5 <- summary(MP2.5)$coefficients[1,2] 
dcMP2.5  <-(dbMP2.5*exp( summary(MP2.5)$coefficients[1,1]))/0.434#db*e^b/0.434

##Lets create all the formulas with the values and columns
times<-c()
for (j in 1:length(mergedAreas$Diametro)){ 
  W <- mergedAreas$Diametro[j]
  if (grepl("/", W, fixed=TRUE)== TRUE){
   times<-c(times,lengths(gregexpr("/", W)) + 1)
  }
  else if (grepl("-", W, fixed=TRUE)==TRUE){
    times<-c(times,lengths(gregexpr("-", W)) + 1)
  }
}# times is how many diameters measured are in one individual

dDAP<-(0.1/pi)*sqrt(times)# This is the error of the meter
DAP<-((log(mergedAreas$pred_area/mergedAreas$a_e)-k_2))/k_1
dNsobreN<-(1/0.434)*sqrt((dk_1/k_1)**2+(dk_2)**2+(dDAP/DAP)**2)
M<-mergedAreas$a_e*exp(k_1*DAP+k_2)
dM<-sqrt(M**2*((mergedAreas$da_e/mergedAreas$a_e)**2+(dNsobreN)**2))
dA<-sqrt(mergedAreas$b_e**2 + dM**2)

QMP2.5<-aMP2.5*log(mergedAreas$pred_area)
dQMP2.5<-QMP2.5**2 *(aMP2.5/daMP2.5+(0.434*dA/(mergedAreas$pred_area*log(mergedAreas$pred_area))))

QMP10<-aMP10*log(mergedAreas$pred_area)
dQMP10<-QMP10**2 *(aMP10/daMP10+(0.434*dA/(mergedAreas$pred_area*log(mergedAreas$pred_area))))


Sigma_MP2.5<-(mergedAreas$MP2.5_tot/0.434)*sqrt(dcMP2.5**2 +dQMP2.5**2+mergedAreas$dcHojaMP2.5**2)
Sigma_MP10<-(mergedAreas$MP10_tot/0.434)*sqrt(dcMP10**2 +dQMP10**2+mergedAreas$dcHojaMP10**2)

#Now to concatenate the final error to the dtaaframe we have:
mergedAreas$Sigma_MP2.5 <- Sigma_MP2.5
mergedAreas$Sigma_MP10 <- Sigma_MP10

cat('    El error de PM10 y pm2.5 respectivamente es:  ',sum(mergedAreas$Sigma_MP10,na.rm=TRUE),'g y ',sum(mergedAreas$Sigma_MP2.5,na.rm=TRUE))



```